【裁判字號】    99,訴,10
【裁判日期】    991020
【裁判案由】    妨害自由等
【裁判全文】
臺灣臺東地方法院刑事判決                99年度訴字第10號
公  訴  人  臺灣臺東地方法院檢察署檢察官
被      告  子○○
選任辯護人  簡燦賢律師
被      告  己○○
上列被告等因妨害自由等案件，經檢察官提起公訴（98年度偵字
第1019號），本院判決如下：
    主    文
子○○意圖營利，聚眾賭博，共貳罪，均累犯，各處有期徒刑肆
月，如易科罰金，均以新臺幣壹仟元折算壹日。應執行有期徒刑
陸月，如易科罰金，以新臺幣壹仟元折算壹日。
被訴私行拘禁、恐嚇取財部分，均無罪；被訴傷害部分，公訴不
受理。
己○○被訴私行拘禁、恐嚇取財部分，均無罪；被訴傷害部分，
公訴不受理。
    犯罪事實
一、子○○前於民國85年間因違反槍砲彈藥管制條例及傷害案件
    ，經本院以86年度訴字第328號判處有期徒刑1年、10月；又
    於同年間因違反麻醉藥品管理條例案件，經本院以85年度易
    字第1060號判處有期徒刑5月；又於同年間因脫逃案件，經
    臺灣高等法院花蓮分院以86年度上易字第174號判處有期徒
    刑5月；復因偽造文書、非法吸用麻藥、持有手槍等案件，
    經本院以85年度訴字第340號各判處有期徒刑1年2月、5月、
    6月；又於86年間因偽造有價證券案件，經本院以86年度訴
    字第38號判處有期徒刑4年，經臺灣高等法院花蓮分院以86
    年度上訴字第485號駁回上訴確定；上開各罪經本院以97年
    度聲減字第97號就符合減刑要件者裁定減刑，並定其應執行
    刑為有期徒刑9年6月，於93年4月29日縮短刑期假釋出監，
    於97年12月1日縮刑期滿未經撤銷假釋，視為執行完畢。詎
    其猶不知悔改，基於意圖營利而聚眾賭博，並與不特定人賭
    博財物之犯意，自97年11月中旬起至98年1月間止，於晚上
    時段聚集壬○○、乙○○、辛○○、癸○○、戊○○（另經
    本院以99年度東簡字第14號判決確定）等人，接續在位於臺
    東縣臺東市○○路200號之保安宮，屬公眾得出入之場所，
    以俗稱「九仔生」之方式（用撲克牌為賭具，每次5人，賭
    客輪流做莊發牌，每人每次發2張牌，比點數大小）賭博財
    物，子○○除參與賭博外，並於莊家每贏新臺幣（下同）1
    萬元以上時，由其向莊家抽取百分之3至百分之5作為報酬。
    又子○○基於意圖營利而提供賭博場所聚眾賭博，並與不特
    定人賭博財物之犯意，於98年農曆過年期間，提供其經營位
    於臺東縣臺東市○○○路596巷22號之福春羊肉小吃店旁之
    咖啡屋，屬公眾得出入之場所，接續於晚上時段聚集壬○○
    、乙○○、辛○○、癸○○、戊○○及甲○○、丑○○（甲○○、丑○○亦經本院以99年度東簡字第14號判決確定）等
    人，以前揭俗稱「九仔生」之方式賭博財物，子○○除參與
    賭博外，並於莊家每贏1萬元以上時，由其向莊家抽取百分
    之3至百分之5作為報酬。嗣因壬○○與賭客發生賭債糾紛，
    於98年4月11日報警處理，而查悉上情。
二、案經臺東縣警察局臺東分局報告臺灣臺東地方法院檢察署檢
    察官偵查起訴。
    理    由
壹、程序部分（證據能力之說明）：
一、被告子○○之選任辯護人為被告子○○辯護稱：本件證人即
    告訴人壬○○、甲○○於警詢中之陳述，均為審判外所為之
    陳述，無證據能力等語。按被告以外之人於審判外之言詞或
    書面陳述（即學理上所稱之「傳聞證據」），除法律有規定
    者外，不得作為證據（即學理上所稱之「傳聞法則」），刑
    事訴訟法第159條第1項固有明文。然按被告以外之人於檢察
    事務官、司法警察官或司法警察調查中所為之陳述，與審判
    中不符時，其先前之陳述具有較可信之特別情況，且為證明
    犯罪事實存否所必要者，得為證據。同法第159條之2亦有明
    定。所謂「與審判中不符」，係指該陳述之主要待證事實部
    分，自身前後之供述有所不符，導致應為相異之認定，此並
    包括先前之陳述詳盡，於後簡略，甚至改稱忘記、不知道或
    有正當理由而拒絕陳述等實質內容已有不符者在內（最高法
    院96年度台上字第4365號判決可資參照）。另所謂「有較可
    信之特別情況」，係指陳述是否出於供述者之真意、有無違
    法取供情事之信用性而言，故應就偵查或調查筆錄製作之原
    因、過程及其功能等加以觀察其信用性，據以判斷該傳聞證
    據是否有顯不可信或有特別可信之情況而例外具有證據能力
    （最高法院94年度台上字第629號判決可資參照）。查本件
    證人壬○○、甲○○於警詢及本院審理時之陳述，有若干前
    後不一之情形（對部分事實已不復記憶，對諸多細節描述之
    詳盡程度互見），該等事項亦牽涉本件犯罪事實是否成立之
    認定，且其等於警詢時，亦查無不法方式取供之情事，揆之
    上開規定，應認有證據能力。
二、被告子○○之選任辯護人為被告子○○辯護稱：卷附告訴人
    壬○○之手繪現場圖2紙、刑案現場照片10張均屬偵查後製
    作之文書，不具證據能力等語。查卷附之賭博現場手繪圖2
    紙（見警卷第96、98頁）係告訴人壬○○於警察調查階段所
    繪製，屬被告以外之人於審判外之書面陳述，且無刑事訴訟
    法第159條之1至第159條之4規定之適用情形，依同法第159
    條第1項，應認無證據能力。另按傳聞法則乃係對被告以外
    之人於審判外之言詞或書面陳述所為之規範，非供述證據即
    無傳聞法則之適用。又判斷是否為供述證據，即在於該項證
    據是否有經過「知覺」、「記憶」及「表達」之供述要素存
    在，而照片係傳達照相當時之現場實況，其所傳達者與現場
    實況之內容一致性，則係藉由機械運作本身之客觀性、邏輯
    性加以保障。換言之，照片並不存在人類經常對於現實情狀
    之知覺、記憶、表意而生錯誤或扭曲之情形，自非供述證據
    。再按所謂證據關聯性，係指證據資料形式上與起訴之待證
    事實有直接或間接之相關性之謂。證據關聯性之判斷，乃由
    形式上觀察證據資料與起訴待證事實之直接或間接相關性而
    獲得，屬證據能力層次之問題（無關聯性之證據，即無證據
    能力），至於證據資料實質內容是否為真，則為經過審理調
    查後是否可信之證明力問題，兩者非屬同事，不宜混淆。查
    卷附之刑案現場照片10張（見警卷第100-103、105頁），參
    諸前開說明，既非供述證據，本無傳聞法則之適用，不應以
    傳聞法則審究其證據能力。而上開現場照片10張，其中警卷
    第102、103頁所附照片4張，與本案起訴事實並無關聯性，
    參諸上開說明，應認無證據能力。至於其他現場照片6張，
    均與本案有關聯性（起訴事實所提及之相關現場），復查別
    無其他事證足以懷疑或證明該等照片有經偽造、變造等情形
    ，且經合法攝得，自應認為有證據能力。至辯護人所稱該等
    照片為偵查後製作之文書云云，尚非證據能力之法定判斷理
    由，自非可採。另被告己○○稱：告訴人之指訴內容均為單
    方面陳述，沒有證據能力；本票與存摺則與其無關等語。查
    告訴人於歷次程序中所陳述之內容，是否為單方面指訴而可
    採信，應屬證明力之問題，而非證據能力之問題。卷附之存
    摺明細及本票影本等資料，與被告己○○被訴恐嚇取財、妨
    害自由等起訴事實具有證據關聯性。從而，被告己○○以上
    開理由爭執該等證據之證據能力，容有誤會。
三、按被告以外之人於審判外之陳述，雖不符刑事訴訟法第159
    條之1至之4之規定，而經當事人於審判程序同意作為證據，
    法院審酌該言詞陳述或書面陳述作成時之情況，認為適當者
    ，亦得為證據；當事人、代理人或辯護人於法院調查證據時
    ，知有第159條第1項不得為證據之情形，而未於言詞辯論終
    結前聲明異議者，視為有前項之同意，刑事訴訟法第159條
    之5定有明文。查本案以下所引用之傳聞證據，除符合傳聞
    法則例外及上開辯護人、被告己○○所爭執之證據已如前述
    外，被告子○○及其選任辯護人於本院準備程序中均表示不
    爭執證據能力，且迄於言詞辯論終結前，被告子○○及其選
    任辯護人、被告己○○亦未就本院所調查之證據資料主張有
    刑事訴訟法第159條第1項不得為證據之情形，本院審酌該證
    據作成之情況，認均無不適當情事，依刑事訴訟法第159條
    之5第2項之規定，均有證據能力，合先敘明。
貳、實體部分：
一、被告子○○被訴賭博部分：
（一）訊據被告子○○固坦認有於98年農曆過年期間，在其經營
      之福春羊肉爐店旁，與壬○○、癸○○、戊○○、丑○○
      等人，以俗稱「九仔生」之方式賭博，惟矢口否認其有在
      前開保安宮意圖營利，聚眾賭博及在福春羊肉爐店旁意圖
      營利，提供賭博場所、聚眾賭博之犯行，辯稱：伊沒到保
      安宮賭博過，有在福春羊肉爐店旁賭博，但伊沒有抽報酬
      ，都是好朋友在那邊邀約之後就賭博的，身上有多少錢就
      玩多少錢，沒有錢大家就散了，現場沒有人抽頭，那都是
      一起邀約，朋友有意願的人就過來玩而已云云。經查：
   1、證人壬○○、乙○○、辛○○、癸○○、戊○○等人，於
      97年11月中旬起至98年1月間止，在位於臺東縣臺東市○○路200號之保安宮（屬公眾得出入之場所），接續以前
      揭俗稱「九仔生」之方式（用撲克牌為賭具，每次5人，
      賭客輪流做莊發牌，每人每次發2張牌，比點數大小）賭
      博財物；又證人壬○○、乙○○、辛○○、癸○○、戊○○、甲○○、丑○○等人，於98年農曆過年期間，在位於
      臺東縣臺東市○○○路596巷22號被告子○○經營之福春
      羊肉爐店旁之咖啡屋（屬公眾得出入之場所），接續以前
      揭俗稱「九仔生」之方式賭博財物等情，業據證人壬○○
      、乙○○、辛○○、癸○○、戊○○、甲○○、丑○○於
      歷次程序中證述明確在卷，並有現場照片4張（見警卷第1
      00、101頁）可供參佐，上開事實亦經本院99年度東簡字
      第14號刑事判決認定為真實在案，此部分事實，堪先認屬
      信實。而本案須進一步審酌者，在於被告子○○是否意圖
      營利而聚眾在前開保安宮賭博，並參與賭博？又其是否意
      圖營利而提供其位於上址之福春羊肉爐店旁咖啡屋作為賭
      博場所，並參與賭博？有關上開證人何以至前開地點賭博
      乙節，證人壬○○於警詢時證稱：從97年11月中旬起，我
      自己在鄉下有養殖一批土山羊，子○○自己有在臺東火車
      站後方經營一家「福春羊肉爐」，他向我購買一批土山羊
      ，在結帳的時候，我有碰到以前曾一起賭博的朋友叫戊○○、癸○○，有主動告訴子○○，說我平日有在賭博，所
      以子○○就告訴我，他有朋友喜歡賭，希望我們這些賭客
      以後都到他的場子賭博，他會負責提供場地和煙、檳榔、
      食品，以及借款給我們，我聽到他這麼說，就答應他了等
      語（見警卷第20、21頁）；於偵訊中證稱：每次賭博都是
      子○○打電話給我，他會告訴我地點，我再邀甲○○與乙○○一起去賭博，子○○會去找場所，都是賴俊傅介紹賭
      客等語（見偵卷第28、29頁）；於本院審理時亦具結證稱
      ：伊去賭博是子○○邀的；去保安宮是子○○找的，子○○打電話找伊去等語（見本院卷一第138頁背面、第146頁
      背面）。證人甲○○於警詢時證稱：壬○○從97年11月中
      旬起，在鄉下有養殖一批土山羊，因子○○有在台東火車
      站後方經營一家「福春羊肉爐」，他向壬○○購買一批土
      山羊，在結帳的時候，壬○○有碰到以前曾一起賭博的朋
      友叫戊○○、癸○○有主動告訴子○○，說壬○○平日有
      在賭博，所以子○○就告訴壬○○，他有朋友喜歡賭，希
      望我們這些賭客以後都到他的場子賭博，他會負責提供場
      地和煙、檳榔、食品，以及借款給我們，壬○○聽到他這
      麼說，就答應他了，所以從97年11月中旬起一直到98年3
      月6日止，壬○○每次要賭博時都到子○○的場子內賭博
      ，他也會約我一起去賭等語（見警卷第34頁）；於偵訊中
      證稱：賭博是子○○邀的，他會去找場所，由子○○介紹
      賭客等語（見偵卷第32頁）；於本院審理具結證稱：都是
      子○○打電話給壬○○，壬○○再帶伊去等語（見本院卷
      一第152頁）。證人乙○○則於歷次程序證稱：係子○○
      電話聯絡壬○○，壬○○就約伊去賭博等語（見警卷第41
      頁，偵卷第25頁）。證人辛○○於歷次程序之證述內容亦
      與乙○○同旨（見警卷第47頁，偵卷第46頁，本院卷一第
      182-186頁）。而證人癸○○則證稱：其前去賭博，有時
      是接到子○○的電話通知那個地點在賭博等語（見偵卷第
      51頁），證人戊○○則證稱：去賭博有時是子○○打電話
      邀的；去保安宮那邊是子○○打電話給伊，叫伊去保安宮
      那邊，伊就過去了等語（本院卷一第134頁、第135頁背面
      ）。綜觀上開證人之證詞可知，其等於前揭時、地之賭博
      行為，確係出於被告子○○之邀集。其中部分證人雖係間
      接透過壬○○轉知賭博之事，但仍屬被告子○○之起意，
      且被告子○○確實親以電話通知賭博地點等情，亦屬明確
      。加以，上開賭博地點之一處，即位於被告子○○經營之
      上開羊肉爐店旁，益證前開證人所言應非虛撰。甚且，證
      人壬○○於本院審理時具結證稱：在保安宮賭博是初期，
      是剛開始的時候，在那邊沒有賭很久，子○○就說「委員
      在講話了，要換地方了，不能在這裡賭」等語（見本院卷
      一第147頁），亦可佐明被告子○○對於安排賭博地點非
      無置喙。綜上，被告子○○聚集上開證人於前揭地點賭博
      之事實，自堪認定。而有關被告子○○是否參與賭博乙節
      ，被告子○○對於有在前開羊肉爐店旁參與賭博之事實，
      已自白不諱，核與上開證人之證述情節相符，此部分事實
      ，堪可認定。至被告子○○是否於前揭時間，在前址之保
      安宮參與賭博乙節，證人癸○○於本院審理時具結證稱：
      97年11月至98年1月間，伊有在保安宮與子○○賭過，伊
      去保安宮賭博時，大概都7、8個人在那邊，認識的有子○○、壬○○、戊○○；伊去過保安宮2次，2次去子○○都
      有在場，也有跟伊等一起賭博等語（見本院卷第131頁及
      其背面，第133頁及其背面），證人壬○○亦於本院審理
      時具結證稱：在保安宮那邊，大部分時間子○○是沒有下
      來賭，但是如果湊不足5個人時，差一個人時，子○○會
      下來賭等語（見本院卷一第148頁）。由此可證，被告子
      ○○於保安宮亦有參與賭博之行為。至證人辛○○固證稱
      ：其在保安宮賭過1次，賭博時有看到子○○，但子○○
      沒有賭，在旁邊看而已等語（見本院卷一第182頁及其背
      面），另證人戊○○證稱：其到保安宮賭過1、2次，每次
      大概6、7人，子○○也有去，他沒有一起賭，他在旁邊看
      等語（見本院卷一第135頁背面）。惟觀證人壬○○之上
      開證詞可知，被告子○○並非每次都會參與在保安宮的賭
      博行為，僅在出現人數不足情況下始會為湊足人數而參與
      之，因此，被告子○○在保安宮未參與下賭係屬常態。再
      者，證人辛○○、戊○○參與在保安宮之賭博次數，僅有
      一二，反觀證人壬○○證稱其2、3天即會去一次乙節（見
      本院卷一第146頁背面），壬○○自對該段期間在保安宮
      之賭博情形了解更甚，則證人辛○○、戊○○所證子○○
      在保安宮沒有一起賭乙情即非足為奇，其等證詞縱非子虛
      ，亦難因此認定被告子○○並未參與在保安宮之賭博行為
      。
   2、又有關被告子○○是否意圖營利，而在上開兩處賭博地點
      有抽頭之情形乙節，證人壬○○於警詢中證稱：子○○有
      抽頭，如果莊家每贏1萬元，子○○就抽頭500元，他也有
      提供煙、酒、檳榔及食品給賭客，如果賭客或莊家輸錢，
      他也有在放款給賭客或莊家，但利息如何算我並不確定，
      賭場每次都有派子○○的家人、朋友負責把風等語（見警
      卷第20頁）；於偵訊中證稱：子○○有抽頭，莊家若贏錢
      ，1萬元就抽500元，還會提供飲料、點心、賭金給賭客等
      語（見偵卷第26頁）；於本院審理時結證：（選任辯護人
      問：依照戊○○、癸○○、丑○○說「當時他們自己有帶
      香煙、檳榔」，你們這一邊自己有無帶香煙、飲料、檳榔
      到賭場去呢?）沒有。（選任辯護人問：為什麼你們不會
      帶香煙、檳榔或飲料到賭場去呢?）因為子○○會處理。
      （選任辯護人問：子○○處理，你們給子○○什麼好處呢
      ?）像我在作莊的部分，就是以1萬元下去做算計，每贏1
      萬元就是500元的抽頭金。（選任辯護人問：這是誰規定
      的?）沒有規定，反正在玩的時候，只要有贏錢的部分，
      就是要抽頭。（選任辯護人問：沒有人規定，為何要抽頭
      ?）這是他去幫我們準備飲料、涼水及檳榔、香煙的，這
      是不成文的規定，反正你進來賭，就是這樣子的，每一個
      都是一樣的，丑○○在作莊也是一樣，如果說贏1萬元，
      最基本還是要500元的抽頭金。（選任辯護人問：這500元
      的目的，是為了這個場子賺錢，還是你所說的提供檳榔跟
      香煙的代價呢?）認真講起來應該是這個樣子的，你如果
      沒有給他這樣子的一個酬勞的話，他幹嘛召集賭客來跟你
      賭，而且這個也要擔當風險，這就是一個整個的代價。（
      選任辯護人問：輸錢的人有無需要抽頭?）沒有，包括賭
      客也沒有抽頭，就是對莊家而已。（選任辯護人問：你說
      是子○○抽頭，你們這500元的錢是如何交付的呢?）那個
      沒有直接交付，我們會用一個箱子，我們在作莊的時候，
      會有一個在負責就是錢輸贏的打理，然後子○○就在旁邊
      會稍微看一下，今天如果說咬了2萬元，就殺了2萬元，你
      莊家賺了2萬元，你丟下去多少的時候，子○○會注意。
      （審判長問：子○○這樣召集你們到保安宮那邊賭博，對
      他有何好處?）就是抽頭。（審判長問：如何抽頭?）如果
      莊家以1萬元，就500元這樣子的一個算法，就是莊家如果
      贏1萬元的話，就給他500元。（審判長問：你剛說這個沒
      有人規定，那為何要這樣子做呢?）就不成文的規定，也
      不曉得誰規定的，好像說職業的場子就是這樣子等語（見
      本院卷一第140頁及其背面、第147頁）。證人甲○○於警
      詢中證述被告子○○有抽頭等情，同證人壬○○上開於警
      詢中所述內容（見警卷第33頁），於本院審理時具結證稱
      ：（選任辯護人問：你去那邊賭博的時候，有無使用檳榔
      、香煙呢?）有。（選任辯護人問：子○○有拿檳榔、香
      煙或飲料給你吃嗎?）有。（選任辯護人問：那些檳榔、
      香煙或飲料是誰買的呢?）抽頭買的，抽頭會買給我們吃
      。（選任辯護人問：抽頭怎麼抽?是誰抽頭?）假如當天我
      當莊家，每人都有押，如果我有贏錢，就算一算贏多少，
      再丟到桶子裡面。（選任辯護人問：都是莊家丟嗎?）對
      。（選任辯護人問：莊家輸錢也要丟嗎?）莊家輸錢就沒
      有丟了。（選任辯護人問：只有莊家贏錢的時候才有抽頭
      嗎?）對。（選任辯護人問：抽頭的方式如何呢?）大約就
      算算多少，就隨便丟。（選任辯護人問：你的意思是說除
      了作莊家贏錢的人隨便丟個錢，其他沒有人去算抽頭多少
      錢，是如此嗎?）是，因為有一個固定，今天我贏1萬元，
      我就丟300元、500元這樣。（選任辯護人問：就你所知，
      究竟是丟300元還是500元呢?）我們押下去的錢，有的贏
      、有的輸，贏的人我就分一分，就看我剩多少錢，錢數不
      一定，算一算如果我贏1萬元，我就丟300元，多退少補嘛
      。（選任辯護人問：有無一定固定的抽頭數字呢?）沒有
      固定。（選任辯護人問：這些抽頭的錢，後來是誰拿走的
      ?）子○○拿走的。（選任辯護人問：你有看到過子○○
      拿走嗎?）我之前也有幫他整理過。（選任辯護人問：你
      整理的那一次，一共抽了多少錢呢?）應該有不少，我忘
      記了。若是錢很多的時候，我就會整理拿給他，我沒有去
      算多少錢。（審判長問：你去福春羊肉小吃店旁的咖啡屋
      那邊賭過幾次?）應該有7、8次。（審判長問：你去福春
      羊肉小吃店旁的咖啡屋那邊賭博7、8次的時候，都是何人
      作莊?）壬○○。（審判長問：壬○○作莊時，他有無給
      子○○抽頭?）有。（審判長問：你知道怎麼抽嗎?）譬如
      說我今天作莊，有4個人在下注，總共有5個人，掀牌時如
      果我贏，錢就全部收進來，算算錢看有多少，如果是1萬
      元，就丟300元或是400元下去，如果贏的多就丟的多。（
      審判長問：是何人規定要這麼做的?）沒有人規定等語（
      見本院卷一第153頁至第154頁背面、第158頁背面至第159
      頁）。又證人乙○○於警詢時證稱：子○○有抽頭，如果
      莊家每贏1萬元，子○○就抽頭500元，他也有提供煙、酒
      、檳榔及食品給賭客，如果賭客或莊家輸錢，他也有在放
      款給賭客或莊家，但利息如何算我並不確定，賭場每次都
      有派子○○的家人、朋友負責把風等語（見警卷第41頁）
      ；於偵訊時證稱：子○○有抽頭，莊家若贏1萬元以上，
      就抽百分之3或百分之5，且是每次發牌比點數大小完畢就
      結算一次，莊家如果輸了，就沒有抽頭，這是規矩，子○○有提供賭金、場地、飲料等，我很少在賭，我去賭場都
      是幫壬○○算錢，因為這樣才不會耽誤發牌的時間等語（
      見偵卷第26頁）；於本院審理時具結證稱：（審判長問：
      在保安宮那邊賭的時候，有沒有人跟你們抽頭?）有，就
      是子○○。（審判長問：子○○是如何抽頭?）差不多百
      分之5左右。（審判長問：向何人抽頭?用什麼方式抽頭?
      ）就是莊家有贏錢就會提供金錢給子○○，如果1萬元他
      就抽500元。（審判長問：在保安宮那邊賭的時候，有沒
      有提供檳榔、酒、香煙讓你們隨意盡情使用?）有香煙、
      檳榔還有飲料，沒有酒。（審判長問：香煙、檳榔、飲料
      這些是何人提供的?）子○○。（審判長問：你怎麼知道
      子○○有抽頭?）因為我有在場，壬○○作莊家，我負責
      幫他算錢。（審判長問：在福春羊肉小吃店旁的咖啡屋賭
      博，有沒有人提供免費的煙、檳榔、飲料?）有，是子○○提供的。（審判長問：在福春羊肉小吃店旁的咖啡屋那
      邊，有無人抽頭?）有。（審判長問：是何人在抽頭?）子
      ○○。（審判長問：子○○抽頭的方式為何?）差不多就
      是1萬元抽500元。（審判長問：抽頭的方式就跟在保安宮
      那邊一樣嗎?）是。（審判長問：抽頭的錢，你說1萬元大
      概給500元，這錢都放在哪裡?）子○○會弄一個箱子，就
      放在小蹬子上，中間如果有贏錢，我就會把錢放到裡面去
      。（審判長問：這個小箱子是放在賭桌的旁邊嗎?）是。
      （審判長問：在保安宮那邊跟福春羊肉小吃店旁的咖啡屋
      那邊都是這種情形嗎?）是。（審判長問：你說子○○會
      準備一個小箱子，就放在那邊，然後莊家贏錢的時候，就
      直接放在那個小箱子裡面，是這樣嗎?）是。（選任辯護
      人問：1萬元抽頭500元是何人規定的?）我也不知道誰規
      定的，應該是常規吧。（選任辯護人問：即使作莊，輸的
      人是否要付抽頭的錢?）輸了就不用，只有贏的時候才要
      。（選任辯護人問：依照你說的常規，抽頭的錢有沒有什
      麼資料可以說有這個常規?）因為有時候過年玩的時候，
      都是有這種情形。（選任辯護人問：是在別的場子玩嗎?
      ）是。（選任辯護人問：你剛剛說你負責算壬○○贏的錢
      ，那你算錢之後，這1萬元抽頭500元是你放到箱子裡面去
      的嗎?）是。（選任辯護人問：子○○有無在旁邊算你到
      底給了多少錢?）他有在旁邊，但是他沒有算。（選任辯
      護人問：所以你實際上給多少錢，子○○不一定知道，是
      如此嗎?）是。（選任辯護人問：據你所知，最少的時候
      ，子○○是抽多少錢?）最少的時候，因為人數比較少，
      時間也比較短，可能是2、3萬元不等。（審判長問：你剛
      所謂的子○○有抽頭，莊家如果贏錢的話，就大概給百分
      之5左右的錢，你所謂莊家贏錢是指全部整個過程結束後
      再結算?還是每一把每一把的結算?）每一把只要有贏錢就
      會抽頭。（審判長問：只要這一把有贏錢就抽頭，這一把
      輸錢就不抽頭，是這樣子嗎?）是等語（見本院卷一第178
      頁背面至第181頁背面）。證人之辛○○於警詢時證述：
      子○○有抽頭，如果莊家每贏新臺幣1萬元，子○○就抽
      頭500元，他也有提供煙、酒、檳榔及食品給賭客等語（
      見警卷第47頁）；於偵訊時證稱：子○○有抽頭，莊家贏
      1萬元的話，子○○抽500元，現場有一個箱子放現金，就
      是子○○所抽頭的錢等語（見偵卷第47頁）；於本院審理
      時具結證稱：（審判長問：你知不知道在保安宮、福春羊
      肉爐賭博時有沒有人抽頭?）我去的時候，都沒有看到。
      （審判長問：〈提示偵卷第47頁證人辛○○偵訊筆錄予證
      人辛○○閱覽並告以要旨〉為何在檢察官偵查中你曾經表
      示說「子○○在賭博的時候有抽頭，另外如果莊家贏1萬
      元的話，子○○就抽500元，現場有一個箱子放現金，就
      是子○○所抽頭的錢」?）（閱後）時間太久了，忘記了
      。（審判長問：情形到底是如何?在檢察官那邊講的是正
      確，還是今天在本院這邊講的是正確呢?）進去的時候，
      有看到箱子在那邊，莊家如果有贏錢的話，就會把錢放進
      箱子裡面。（審判長問：你在偵查中所講的話，是否實在
      ?）實在，就是進去的時候，都有看到一個箱子在莊家的
      旁邊，贏錢的時候，就會把錢放在那個箱子裡面。（審判
      長問：你當初是講說贏1萬元，子○○就抽500元，你如何
      知道這個比率?）這個都是莊家自己會去放錢，放進去箱
      子裡面。（審判長問：你知不知道放進去箱子裡面的錢，
      最後由何人收走?）因為我們都沒有等到最後。（審判長
      問：你知不知到那個箱子是要做什麼用的、是要給誰的?
      ）那個箱子的錢是要買一點檳榔、香煙、飲料，就是抽頭
      費。（審判長問：你是否知道何人負責處理這個箱子的錢
      ?）我不曉得。（審判長問：你到保安宮跟福春羊肉小吃
      店旁的咖啡屋賭博，現場有無提供免費的檳榔、香煙、飲
      料?）有。（審判長問：是每個人都可以隨意取用的嗎?）
      是。（審判長問：你知不知道檳榔、香煙、飲料這些東西
      是何人提供的?）他們是說子○○提供的。（審判長問：
      你知不知道子○○為何要提供這些東西?）他們講說是抽
      頭費，然後下去買的等語（見本院卷一第182頁背面至第
      183頁背面）。由上開證詞相互參佐可知，被告子○○所
      邀集於上開保安宮、福春羊肉爐店旁之賭博，在現場賭桌
      旁有放置箱子，由莊家於贏錢時將贏數百分之3至百分之5
      放置於該箱子內作為被告子○○聚眾及提供場所之代價。
      而賭博現場固有提供免費香菸、檳榔、飲料等物供賭客食
      用，但以證人乙○○所證被告子○○最少亦有2、3萬元抽
      頭金之情形，參以香煙、檳榔之價格尚非值鉅等情觀之，
      上開抽頭金實非全然用以免費提供香菸、檳榔之用。進一
      步言，若非利之所趨，被告子○○何有願意承擔刑責風險
      ，而免費提供檳榔、飲料、香菸之可能；又若無抽頭金支
      應檳榔、飲料、香煙等物供賭客食用，被告子○○焉有額
      外支出費用而免費供應之理。據此，被告子○○聚眾賭博
      、提供賭博場所之行為，意在藉此圖得抽頭金之利益，堪
      可認定。至於證人丑○○、戊○○均證稱其等不知道現場
      有無人抽頭，證人癸○○則證稱現場沒有人抽頭等語。惟
      依上開證人證詞觀之，前開賭博現場係以賭桌旁之箱子置
      放抽頭金，且係在莊家贏錢時始抽取放入之，而前述賭博
      行為，大多均由證人壬○○做莊家乙節，並為上開證人證
      述一致在卷。綜此而觀，其他參與賭博之人是否知悉有抽
      頭金之事即非可一概斷論；且證人癸○○參與賭博次數僅
      有一二，此為其證述在卷，則由其證詞內容可否盡觀賭博
      全情，亦屬有疑。因此，其等證詞難為有利被告子○○之
      認定。
   3、綜上所述，被告子○○於97年11月中旬起至98年1月間止
      ，於晚上時段聚集證人壬○○、乙○○、辛○○、癸○○
      、戊○○等人，接續在位於前址之保安宮，屬於公眾得出
      入之場所，以前揭俗稱「九仔生」之方式賭博財物，被告
      子○○亦時而參與賭博行為；又於98年農曆過年期間，提
      供位於前址之福春羊肉小吃店旁之屬於公眾得出入之咖啡
      屋，接續於晚上時段聚集證人壬○○、乙○○、辛○○、
      癸○○、戊○○、甲○○、丑○○等人，以前揭俗稱「九
      仔生」之方式賭博財物，被告子○○亦參與賭博行為。被
      告子○○於上開兩處賭博行為，並向贏錢之莊家抽取百分
      之3至百分之5作為報酬等事實，已據上開證人證述明確在
      卷，並有現場照片4張可資佐證。被告子○○所為上開辯
      解，與實情不符，未可採信。其所為上開犯行，事證明確
      ，應依法論科。
（二）按刑法第268條之意圖營利，供給賭博場所或聚眾賭博罪
      ，所稱「意圖」，即期望之意，屬目的犯，祇需行為人主
      觀上有此意圖即為已足，並不須實際上已經得利或參與分
      配利益，亦不以發生特定結果為必要。次按刑法圖利供給
      賭博場所之罪，本不以其場所為公眾得出入者為要件，其
      所謂之「賭博場所」，只要有一定之所在可供人賭博財物
      即可。又按所稱「聚眾賭博」，係指聚集不特定人參與賭
      博之行為，其以直接或間接之方式聚集之，在所不問。核
      被告子○○於前開犯罪事實所載保安宮部分所為，係犯刑
      法第268條前段之意圖營利聚眾賭博罪暨同法第266條第1
      項前段之在公眾得出入之場所賭博財物罪；又於上揭犯罪
      事實所載福春羊肉爐店旁咖啡屋部分所為，係犯刑法第26
      8條前段之意圖營利供給賭博場所罪、同條後段之意圖營
      利聚眾賭博罪暨同法第266條第1項前段之在公眾得出入之
      場所賭博財物罪。被告子○○於上開時段、地點（即前揭
      保安宮）之多次意圖營利聚眾賭博、普通賭博犯行，及其
      於上開時段、地點（即前揭咖啡屋）之多次意圖營利供給
      賭博場所、聚眾賭博、普通賭博犯行，各可視為一個犯意
      決意下，接續所為之各個動作，而為接續犯，仍各為單純
      一罪。再被告子○○以同一營利之目的聚眾賭博，及聚眾
      至其所提供之公眾得自由出入場所，以上開方式對賭財物
      之行為，雖分別同時觸犯圖利聚眾賭博及普通賭博罪名（
      前揭保安宮部分），圖利供給賭場、圖利聚眾賭博及普通
      賭博數罪名（前揭咖啡屋部分），然其行為既僅各有一個
      ，為想像競合犯，應依刑法第55條規定，各從情節較重之
      圖利聚眾賭博罪處斷（最高法院79年度台非字第201號、
      第206號、80年度台非字第178號、94年度台非字第18號、
      第108號判決同旨足參）。被告子○○先後2次在上開不同
      時段、不同地點圖利聚眾賭博，犯意各別，行為互異，應
      分論併罰。又被告有如犯罪事實欄所載之論罪科刑及執行
      情形，此有臺灣高等法院被告前案紀錄表附卷可參，其前
      曾受有期徒刑之執行完畢，於5年以內故意再犯本件最重
      本刑為有期徒刑以上之罪，均為累犯，應依刑法第47條第
      1項之規定各加重其刑。爰審酌被告意圖營利而提供賭博
      場所，聚眾賭博，助長投機風氣，危害社會善良風俗非淺
      ，所為甚屬不該，再考量被告子○○教育程度為國中肄業
      ，智識非高，法治觀念較為不足，其犯後尚知坦承部分犯
      行，兼衡其品性素行、生活與家庭狀況、經濟能力、犯罪
      之動機、目的、手段、情節等一切情狀，各量處如主文所
      示之刑，各諭知易科罰金之折算標準，並定其應執行之刑
      及諭知易科罰金之折算標準。
二、被告子○○、己○○被訴私行拘禁、恐嚇取財部分：
（一）公訴意旨略以：被告子○○因與告訴人壬○○間有賭債糾
      紛，心生不滿，遂邀集被告己○○、綽號「小陳」之人（
      即本案證人庚○○）及姓名年籍不詳之成年男子數人出面
      一同處理，渠等共同基於妨害自由及恐嚇取財之犯意聯絡
      ，先由子○○於98年3月16日用其所有手機門號000000000
      0電話聯絡壬○○手機門號0000000000電話，約定至臺東
      縣臺東市○○○路596巷22號福春羊肉小吃部交付款項，
      壬○○不疑有他遂邀同告訴人甲○○前去，嗣於同日19時
      30分至福春羊肉小吃部後，即遭子○○及綽號「小陳」之
      人以壬○○詐賭為由要求解決，旋己○○將甲○○帶至小
      吃部包廂內談判，姓名年籍不詳之成年男子尾隨進入並徒
      手毆打甲○○，致甲○○受有臉部流血之傷害。而子○○
      及綽號「小陳」之人向壬○○恫稱：「如不簽立本票今天
      無法離開」等語，致壬○○心生畏懼，遂簽發本票3張（
      票號CH0000000，面額30萬元，發票日為98年3月22日；票
      號CH0000000，面額30萬元，發票日為98年3月22日；票號
      CH0000000，面額40萬元，發票日為98年3月22日）交付與
      子○○得逞後，始讓壬○○、甲○○離去，以此方式限制
      壬○○、甲○○之自由。嗣前揭本票屆期，子○○以上開
      電話聯繫壬○○，要求壬○○依約支付款項，壬○○遂於
      98年3月23日（起訴書誤載為97年3月23日）15時30分許，
      前往臺東縣卑南鄉○○村○○路初鹿郵局前，交付現金新
      臺幣70萬元與姓名年籍不詳之成年男子，以換回其所簽發
      之上開本票3張。因認被告子○○、己○○均涉犯刑法第3
      02條第1項之私行拘禁、同法第346條第1項恐嚇取財等罪
      嫌。
（二）按犯罪事實應依證據認定之，無證據不得認定犯罪事實；
      不能證明被告犯罪者，應諭知無罪之判決，刑事訴訟法第
      154條第2項、第301條第1項分別定有明文。次按事實之認
      定，應憑證據，如未能發現相當證據，或證據不足以證明
      ，自不能以推測或擬制之方法，以為裁判基礎；又認定不
      利於被告之事實，須依積極證據，苟積極證據不足為不利
      於被告事實之認定時，即應為有利於被告之認定，更不必
      有何有利之證據；認定犯罪事實所憑之證據，雖不以直接
      證據為限，間接證據亦包括在內，然而無論直接或間接證
      據，其為訴訟上之證明，須於通常一般之人均不致有所懷
      疑，而得確信其為真實之程度者，始得據為有罪之認定，
      倘其證明尚未達到此一程度，而有合理之懷疑存在時，致
      使無從形成有罪之確信，在刑事訴訟「無罪推定」、「罪
      疑唯輕」原則下，依據「罪證有疑，利於被告」之證據法
      則，即不得遽為不利被告之有罪認定，最高法院分別著有
      40年臺上字第86號、30年度上字第816號、76年臺上字第4
      986號判例可資參照。再刑事訴訟法第161條於91年2月8日
      修正公佈，修正後同條第1項規定檢察官就被告犯罪事實
      ，應負舉證責任，並指出證明之方法。因此，檢察官對於
      起訴之犯罪事實，應負提出證據及說服之實質舉證責任。
      倘其所提出之證據，不足為被告有罪之積極證明，或其闡
      明之證明方法，無從說服法官以形成被告有罪之心證，基
      於無罪推定之原則，自應為被告無罪判決之諭知，最高法
      院亦著有92年臺上字第128號判例意旨參照。又告訴人之
      指訴，係以使被告受刑事訴追為目的，是其陳述是否與事
      實相符，仍應調查其他證據，以資審認（最高法院52年度
      臺上字第1300號判例參照）。換言之，告訴人之指訴，以
      使被告受刑事訴追為目的，其陳述如有瑕疵，則在此瑕疵
      未究明以前，遽採為被告有罪判決之根據，即難謂為適法
      （最高法院74年臺上字第4225號判例要旨參照），亦即被
      害人（告訴人）之陳述，固得據為認定犯罪事實之證據資
      料，然被害人與被告，係居於相反之立場，其所述被害情
      形，難免有虛偽陳述之危險，故被害人之陳述，須其指訴
      之內容無瑕疵，且與事實相符，始得採為認定被告犯罪之
      證據（最高法院95年度臺上字第5372號判決意旨參照）。
      次按共同正犯，須2人以上，對於犯罪，有意思聯絡及行
      為分擔，亦即其主觀上有為達特定犯罪之目的，相互間利
      用他方之行為遂行之意思，客觀上有分擔犯罪構成要件之
      行為，始足當之（最高法院76年台上字第7695號判決參照
      ）。
（三）公訴人認被告子○○、己○○涉犯上開犯行，無非係以證
      人即告訴人壬○○、甲○○之證詞及卷附本票影本3紙、
      壬○○之存摺影本1紙、現場照片及被告子○○聯絡壬○○之通聯記錄等為其主要依據。訊據被告子○○、己○○
      固坦認於上開時、地有在場之事實，惟堅詞否認有公訴人
      所指之私行拘禁、恐嚇取財之犯行，被告子○○辯稱：當
      時被告工作回來，下午6、7點的時候，壬○○說我欠他的
      錢是否已經準備好，是壬○○打電話給我，我下班的時候
      才回電給壬○○，因為丑○○有向壬○○借錢，丑○○要
      交代錢給我幫忙還給壬○○，但是丑○○還沒有送過來我
      店裡面，壬○○打電話問我，我告訴壬○○說可以過來我
      店裡面等。後來壬○○跟甲○○在傍晚6、7點的時候有來
      我的羊肉爐店裡。壬○○到我店裡的時候，先跟我聊天。
      在距離壬○○到我店裡過後差不多1、20分鐘，我從店裡
      的監視錄影器裡面看到一台白色的吉普車停在我店旁邊的
      停車場，我先看到小陳從吉普車的駕駛座下車到店裡面，
      小陳進到店裡面都還沒有坐下來，就直接跟壬○○、甲○○談論賭博的事情。甲○○、壬○○、小陳聊了大約10分
      鐘之後，吉普車上面下來了另外兩名男子，我當初只有看
      到他們在店外，沒有進到店裡。後來那兩個在門外的年輕
      人進到店裡，那兩個年輕人跟甲○○說要進去包廂，甲○○就跟那兩個年輕人進去包廂了，當時我、壬○○、小陳
      、己○○四個人在包廂外面一起聊天，小陳跟壬○○因為
      談事情有起了口角，我看到小陳拿起椅子作勢要打壬○○
      ，但是我說這邊是營業的地方，拜託他們不要打架，他們
      就坐下來對看。包廂裡面的人當時還沒有出來，我只知道
      經過很久才出來，我只知道那些人在包廂裡面大約待了30
      分鐘左右。甲○○從包廂裡面出來的時候，嘴角有流血，
      己○○問我有沒有毛巾，我拿了毛巾給己○○幫甲○○擦
      血，我有問甲○○到底發生什麼事情，甲○○說不知道，
      就這樣被打了。混亂中有幾個人出來我也沒有看到，電燈
      都沒有關掉，我聽到小陳說壬○○詐賭，壬○○說沒有，
      怎麼可能詐賭。包廂裡面的人出來之後，還一直圍繞在談
      論壬○○究竟有沒有詐賭的事情，後來是壬○○、甲○○
      兩個人先離開。事發當時我沒有看到有人簽本票，也沒有
      看到有人要別人簽本票的事情發生。隔了好幾天之後，壬○○拜託丁○○議員打電話給我，問我說為什麼壬○○過
      年賭博賭到還要拿錢給人家，我說我根本不知道。98年3
      月20幾號的時候，我回到店裡，小陳到店裡說要找壬○○
      ，因為他知道我有壬○○的電話，借我的行動電話000000
      0000打給壬○○，我只知道小陳說「你約我們的時間到了
      ，約有沒有」，但是我不知道他們是在談什麼事情，後來
      小陳就走了。壬○○給現金的事情我不知道等語。被告己○○則辯稱：當天是我與我太太吳貴芳一起到子○○的店
      裡載荖葉，時間大約晚上6、7點，有聽到小陳跟子○○人
      在店外面說有人詐賭，壬○○跟甲○○到子○○店裡。那
      個時候我人在包廂裡面，一個跟小陳來的年輕人叫甲○○
      進去包廂，我跟那個年輕人說有什麼事情的話好好的談，
      不要發生任何事情，我會這樣說，是因為當時的氣氛不太
      好。甲○○也有進去包廂，後來那個跟小陳一起來的年輕
      人出手打甲○○，好像是打到嘴角或是臉上，因為甲○○
      嘴巴有流血，我向子○○要了衛生紙之後，我幫甲○○擦
      血。我幫甲○○止血的時候，包廂外面小陳跟兩個年輕人
      也打壬○○，子○○人在那邊勸架說不要打架了，我看到
      的情形是當時是用徒手打人，壬○○沒有受傷。勸開之後
      ，小陳叫壬○○、甲○○兩個人進去包廂，我當時人也在
      包廂裡面，我有聽到壬○○在包廂裡面承認詐賭的事情，
      壬○○願意跟小陳處理，以100萬元處理詐賭的事情，小
      陳有要壬○○簽立本票，壬○○當場也自願簽立100萬元
      的本票。好像是簽了2、3張本票，剛好是100萬元的面額
      ，那幾張本票是由小陳拿走，後來所有的人就一起離開了
      。但是後來壬○○黃牛，又去找了丁○○議員，也有向丁○○議員承認詐賭的事情，後來以70萬元解決。甲○○之
      所以被打，我聽小陳在店裡跟我說是因為甲○○、壬○○
      一起設計詐賭的事情等語。
（四）經查：被告子○○於98年3月16日用其所有行動電話門號0
      000000000聯絡告訴人壬○○（門號0000000000電話），
      約定至位於前址之福春羊肉小吃部，壬○○與告訴人甲○○於同日下午7時30分許至福春羊肉小吃部，現場已有被
      告子○○、己○○、證人庚○○、姓名年籍不詳綽號「小
      豪」之成年男子及另姓名年籍不詳之成年男子2人在場，
      被告己○○呼請甲○○至小吃部包廂內，於該處問及壬○○是否會詐賭等語，另一在場之姓名年籍不詳之成年男子
      即徒手毆打甲○○，致甲○○受有臉部流血之傷害（傷害
      部分業已撤回告訴，詳後），當時人在包廂外之壬○○亦
      因遭疑詐賭而被「小豪」及另2名姓名年籍不詳之成年男
      子推擠或毆打（傷害部分業已撤回告訴，詳後）。之後，
      證人庚○○因疑被詐賭而要求壬○○賠償損失，壬○○遂
      簽發本票3張（票號CH0000000，面額30萬元，發票日為98
      年3月22日；票號CH0000000，面額30萬元，發票日為98年
      3月22日；票號CH0000000，面額40萬元，發票日為98年3
      月22日），由同認受到詐賭的「小豪」取走。嗣於98年3
      月23日下午3時30分許，壬○○在臺東縣卑南鄉○○村○○路初鹿郵局前，交付現金新臺幣70萬元與姓名年籍不詳
      之成年男子2人，以換回其所簽發之上開本票3張等事實，
      為被告子○○、己○○所不爭執，核與證人壬○○、甲○○、庚○○證述情節大致相符，並有卷附上開本票影本3
      紙、壬○○之存摺影本1紙可資佐證。此部分事實，堪先
      認定為真。本案尚須審酌者，在於被告賴俊福、己○○是
      否有與證人庚○○、「小豪」及另2名姓名年籍不詳之成
      年男子，共同基於妨害自由及恐嚇取財之犯意聯絡，而對
      告訴人壬○○、甲○○私行拘禁於前址之福春羊肉爐店內
      ，並毆打壬○○、甲○○，使其等心生畏怖而由壬○○簽
      發上開本票3紙。查：
   1、證人壬○○於警詢時證稱：98年3月16日中午，子○○以
      他手機0000000000號打給我的手機0000000000號，他約我
      在當天晚上17時30分，要我去他在臺東市○○○路596巷
      157號經營的「福春羊肉爐」取錢，我不疑有他，當晚就
      約我的朋友甲○○一起去，結果我們2人到達後，發現現
      場除了子○○之外，還有一名黑道份子叫己○○和他另3
      名小弟，以及另1名綽號小陳的男子（即證人庚○○)在場
      ，我們一進去他們就把大門關上並鎖住，己○○還叫一名
      小弟堵在門口不讓我們2人離開，這時子○○就指控我在
      他的場子出老千，而且己○○和另2名小弟及小陳共4個人
      ，先把甲○○押進一間包廂內，不分青紅皂白就先痛毆一
      頓，甲○○被帶出來時臉上流血，他告訴我因為怕這些黑
      道份子有帶刀、槍在身上，所以都不敢還手任他們毆打，
      後來我也在餐廳的大廳內，在沒有任何預警及防備之下被
      己○○的3名小弟動手毆打，我的身體部份被他們打了很
      多下，但都沒有外傷，因為我當時為保護我的頭部，而且
      我很害怕，所以沒有很清楚去認3個人的臉，我被打完之
      後，子○○就叫小陳拿3張本票出來，子○○說要我承認
      在他的場子出老千，他要我簽3張本票，2張面額30萬元正
      、1張40萬元正，3張共100萬元正。我因為很害怕如果我
      不簽他們會再傷害我和甲○○，不得已只好被迫簽下本票
      ，簽了之後他們才放我和甲○○離開現場等語（見警卷第
      21-23頁）；另證人甲○○於警詢時亦為相同意旨之指訴
      內容（見警卷第34、35頁）。又證人壬○○偵訊時證稱：
      98年3月7日左右，賭博時子○○有向我借25萬元，因為那
      一天子○○與丑○○聯合做莊，在謝奇佛的家中賭博，還
      有一次在場子裡我贏了40萬元，賭客有開支票給子○○，
      子○○說因為支票還沒有兌現，所以就沒有給我錢。98年
      3月16日子○○打電話給我，要我晚上7點30分左右到福春
      羊肉爐拿25萬元，我就邀甲○○一起去，我們一到羊肉爐
      的店裡，門口就被小弟擋住，有一個綽號叫做「小陳」的
      人與子○○一搭一唱說我詐賭，我不承認，接著甲○○就
      被己○○叫進羊肉爐的包廂裡，然後就有幾個小弟進到包
      廂裡毆打甲○○，然後我就聽到己○○說「流血了、流血
      了」，我看到甲○○的樣子應該是被徒手毆打，我在與子
      ○○談話當時又有三、四個小弟徒手毆打我，也有小弟準
      備拿椅子砸我，但是被子○○阻止，之後又說我有詐賭，
      要我處理，並要我自己說一個金額，我就說50萬元，他們
      又講50萬元太扯了，然後說要不然就算100萬元就好，並
      要我簽3張本票（2張30萬元，1張40萬元），當時的情形
      我如果沒有簽的話是無法離開的，那三張本票是由小陳提
      供的，在簽完本票後我們就離開了等語（見偵卷第29-30
      頁）；而證人甲○○則於偵訊時證稱：壬○○告訴我說子
      ○○打電話給他，要壬○○過去福春羊肉爐算錢，壬○○
      要我載他過去，我就開車載壬○○去福春羊肉爐，到了羊
      肉爐店裡面後，子○○就叫人將店門關起來並派人站在門
      口不讓我們出去。當天己○○也在場，己○○就將我及壬○○分開，我被帶到羊肉爐的包廂內與己○○在談話，己○○問我壬○○有無詐賭，我說我不知道，我也不會詐賭
      ，這時我就被他們的小弟毆打我的左臉，我從包廂出來時
      有看到其他小弟毆打壬○○，接著壬○○就被叫進包廂談
      話，壬○○有無簽本票我不知道，因為我在包廂外面。沒
      有看到，壬○○談完話後我們就離開了，之後是壬○○告
      訴我，他有簽本票我們才能離開等語（見偵卷第33頁）。
   2、細觀證人壬○○、甲○○上開指訴內容，就部分事發經過
      之證述，存有前後不一之瑕疵，亦難僅憑告訴人之指訴即
      率斷被告2人之犯行。而本案欲釐清被告子○○、己○○
      是否有公訴人所指之犯行，須進一步釐清以下事項：被告
      己○○、告訴人壬○○及甲○○、證人庚○○及「小豪」
      、另2名姓名年籍不詳之成年男子等人，何以會在上開時
      間，同在前址之福春羊肉爐店出現？再者，告訴人壬○○
      、甲○○確有在上開時、地遭人毆打之事實，之後並由壬○○簽發前揭3張本票，此經本院認定屬實如前，則此過
      程中，告訴人2人是否以被告拘禁之情形？又是否為被告
      子○○、己○○與證人庚○○及「小豪」、另2名姓名年
      籍不詳之成年男子等人共同基於意思聯絡而為之（公訴意
      旨認被告2人恐嚇取財部分，告訴人遭毆後簽發本票，此
      部分有無犯意之聯絡、行為之分擔）？或為被告子○○、
      己○○未能預見及參與之部分？茲研析如下：
    (1)查證人壬○○於偵訊時證稱：98年3月7日左右，賭博時子
      ○○有向我借25萬元，因為那一天子○○與丑○○聯合做
      莊，在謝奇佛的家中賭博，還有一次在場子裡我贏了40萬
      元，賭客有開支票給子○○，子○○說因為支票還沒有兌
      現，所以就沒有給我錢。98年3月16日子○○打電話給我
      ，要我晚上7點30分左右到福春羊肉爐拿25萬元，我就邀
      甲○○一起去等語（見偵卷第29、30頁）；於本院審理時
      證稱：那一陣子剛好是乙○○的爸爸過逝的期間，3月16
      日那一天是他爸爸出殯的日子，那一天早上子○○就打電
      話給我，他說「來拿錢，我欠你的錢」，等到那一天下午
      大概7點左右，我又打電話給他說「怎麼樣了?」他說「可
      以下來了」。接下來我跟甲○○到羊肉爐店等語（見本院
      卷一第141頁背面），核與證人甲○○歷次證述大致相符
      。被告己○○於本案準備程序中陳稱：當天是與太太一起
      到子○○店裡去載荖葉等語（見本院卷一第61頁背面）；
      又以證人身分於本院審理時證稱：（選任辯護人問：你到
      福春羊肉小吃店做什麼?）調解事情，子○○拜託我，叫
      我去的；子○○說他被人家詐賭，叫我去那裡等語（見本
      院卷一第189頁背面）。另證人即共同被告子○○則於本
      院審理時證稱：（審判長問：在98年3月16日下午，你有
      無用電話跟壬○○聯絡?）有。（審判長問：那一天你跟
      壬○○聯絡的目的是什麼?）沒有什麼目的，早上我在田
      裡工作，到10點多壬○○就一直打給我說「丑○○的錢有
      沒有拿來交給我要還他」，我說「還沒有」。我是在田裡
      工作，差不多11點多就會休息了，我就騎著機車去找丑○○，我說「你向人家借的錢，人家在討了」，丑○○說他
      還沒有錢，要等晚一點，我就回家去了。我當初都是住在
      羊肉店那邊，中午休息都在那邊，然後我1點多就去上工
      拔荖葉，我在做荖葉，到下午5、6點還是下午4、5點的時
      候，壬○○有先打給我，我再回電給他，我說「人家還沒
      有拿來，你們不相信，你們可以下來看看或是下來等」。
      （審判長問：當天晚上壬○○跟甲○○為什麼要到福春羊
      肉小吃店那邊去？）我當初是告訴壬○○說「人家錢沒有
      拿給我，但是小陳一直逼我說你詐賭，要跟人家處理，我
      真的頭腦快要分裂了，你們自己來，看要如何跟人家處理
      」。（審判長問：當天晚上是何人叫己○○過去福春羊肉
      小吃店的?）當初也不是刻意去叫他，只是偶然，己○○
      的老婆會跟我買荖葉去寄，我們在算那個帳目，我都會去
      問，因為己○○現在住在岩灣北安路那邊，離我的店沒有
      很遠，有時候就會想說來吃個羊肉或聊聊天，那時候我剛
      好臨時起意就跟他講說「過年的時候我被人家詐賭1、2佰
      萬元」，就講這樣而已等語（見本院卷一第193頁背面）
      。而證人庚○○則於本院審理時證稱：（辯護人問：98年
      3月16日你是否有到臺東縣臺東市○○○路596巷22號福春
      羊肉小吃店?）我有去，但是日期不確定。（辯護人問：
      為何你會到臺東縣臺東市○○○路596巷22號福春羊肉小
      吃店去？）我前幾天有去那邊賭博，有發現壬○○作莊的
      時候有詐賭，我要去臺東縣臺東市○○○路596巷22號福
      春羊肉小吃店找俊傳，但是我不知道確實的名字。（辯護
      人問：當天是何人聯絡你去的?）小豪。（辯護人問：你
      為什麼會去找子○○，在子○○所經營的臺東縣臺東市○○○路596巷22號福春羊肉小吃店談壬○○詐賭的事?）過
      年的時候，我跟朋友去子○○那邊玩賭博，無意間發現壬○○詐賭，我有聽說壬○○都是在子○○叫的場子賭博，
      所以我才想說去找子○○。（辯護人問：你到的時候，跟
      子○○說要找壬○○，你說壬○○馬上到了，你知道是誰
      聯絡壬○○來的嗎?）我不曉得，應該他們自己事先就有
      聯絡在那邊見面了。（檢察官問：你與小豪是怎樣一起去
      臺東縣臺東市○○○路596巷22號福春羊肉小吃店?）因為
      我知道壬○○詐賭之後，隔天我有先打電話給子○○說要
      去找他，子○○有跟我約在臺東縣臺東市○○○路596巷
      22號福春羊肉小吃店見面，小豪可能透過當天參與賭博的
      人問到我的聯絡方式，後來主動找我等語（見本院卷一第
      227頁及其背面、第230頁背面）。稽之上開被告陳述及證
      人證詞，證人壬○○、甲○○是因被告子○○通知壬○○
      取錢而前往，被告己○○則因荖葉生意而適在現場，被告
      子○○藉此商請其調解詐賭事宜，證人庚○○、小豪則因
      疑被詐賭而由子○○通知其至子○○處，其等於案發時在
      場固均各有其由，且被告子○○所述丑○○託交債款等節
      ，亦與證人丑○○證述情節大致相符（見本院卷一第130
      頁及其背面），而壬○○所證被告子○○與其有借款關係
      乙情，復為被告子○○自承在卷（見本院卷一第61頁背面
      、第131頁），但以本案後續事發經過（即前已認屬信實
      之事實）觀之，壬○○、甲○○至現場後，並非與子○○
      解決其與壬○○間或壬○○與丑○○間之債務關係，而係
      處理壬○○疑有詐賭之事宜，且壬○○因此簽發之上開本
      票3紙，是由與庚○○同行之「小豪」取走，庚○○並於
      事後分得其中20萬元等節，為證人庚○○證述明確在卷（
      見本院卷一第226-231頁）。由是足徵，被告子○○、己○○、告訴人壬○○及甲○○、證人庚○○、「小豪」、
      另2人姓名年籍不詳之成年男子等人，於上開時、地，係
      因壬○○被疑詐賭而聚集一處，至壬○○雖認知係被告子
      ○○通知其拿取欠款，惟參酌證人庚○○之證詞可知，子
      ○○實為處理壬○○被疑詐賭事宜而以取款之事誆稱之。
      壬○○、吳映煌雖因而至之，但觀處理詐賭事宜之最終結
      果，壬○○簽發之上開本票3張終由「小豪」取走，且無
      證據顯示被告子○○、己○○因此自壬○○處獲有任何利
      益等節觀之，被告2人是否有與庚○○、「小豪」、另2人
      姓名年籍不詳之成年男子等人，基於恐嚇取財之犯意聯絡
      ，迫使壬○○簽發本票之動機，實屬有疑。且證人壬○○
      於98年3月23日在上開地點交付款項70萬元予2人姓名年籍
      不詳之成年男子，雖係透過被告子○○之行動電話與壬○○聯繫，此為子○○、壬○○所一致是認，並有前揭通聯
      記錄在卷可查（見偵卷第72、75、76頁）。而壬○○稱交
      款當天均為子○○之上開行動電話與之主動聯絡，其未主
      動聯繫子○○等語（見本院卷一第145頁背面），然依卷
      附前揭通聯記錄顯示其2人通聯中，不乏壬○○主動發話
      撥打者，與壬○○前述所證亦難相侔。復研壬○○證稱當
      時與之對話者並非子○○等語（見本院卷一第145頁背面
      ），核與子○○所稱：98年3月20幾號的時候，我回到店
      裡，小陳到店裡說要找壬○○，因為他知道我有壬○○的
      電話，借我的行動電話0000000000打給壬○○等語（見本
      院卷一第61頁背面）非不相符。衡此以觀，被告子○○於
      本案之牽涉程度是否深切，不無疑問。況依檢察官所提出
      之證據，亦無法證明此犯意聯絡確實存在。再者，告訴人
      壬○○、甲○○至現場後，遭人毆打成傷乙節，為證人壬○○、甲○○、被告子○○及己○○供述一致在卷。復觀
      告訴人壬○○、甲○○遭毆成傷之經過，證人壬○○於本
      院審理時具結證稱：（選任辯護人問：那接下來發生什麼
      事?）子○○就跟我講說，你這樣子怎麼對，怎麼樣的一
      大堆的，其實我們進去的時候，裡面就有幾個人了，小弟
      的部分就有4個人，不包括子○○，己○○是在包廂裡面
      。然後子○○說我詐賭，當然我們要維護我們自己的立場
      ，我說「今天我來到你的場子來賭博，我只是人跟錢來，
      你輸了以後，說我詐賭，大家就來辯，辯到後來的時候，
      甲○○就被捉進去修理了。（選任辯護人問：甲○○跟本
      件無關，為什麼在辯的時候，甲○○會被抓進去呢?）我
      們兩個進去的時候，就坐在他的羊肉爐店裡面，然後己○○就說「你來」，就叫甲○○進去，就刻意把我們兩個分
      開，子○○就一直不斷的重覆這樣的事情，甲○○在裡面
      就被打傷。（選任辯護人問：那時候你跟子○○有講過什
      麼話?）子○○就一直說我詐賭，我說所有的東西都是你
      的，今天你輸了，你硬要把這個詐賭的罪名掛在我的頭上
      ，在這樣沒有辦法的情形之下，後來就用修理的方式，然
      後接下來就是甲○○被修理完以後出來，他們4、5個人出
      來的時候，接著就是打我。（選任辯護人問：是何人打你
      ?）就剛剛講的有4個小弟，子○○沒有動手，己○○也沒
      有動手，就其他的人，包括其中還有一個我知道他們稱呼
      他叫「小陳」的人。（選任辯護人問：甲○○出來的時候
      ，你看到甲○○的情形為何?你怎麼知道他被打?）因為己○○有講說「有沒有衛生紙還是紙巾，流血了」。（選任
      辯護人問：己○○說完之後，有哪一些人做了什麼動作?
      ）甲○○被打了以後，己○○還是一樣沒有出來，他們在
      裡面，就是那幾個小弟出來。（選任辯護人問：你在警察
      局說「拿衛生紙幫甲○○擦血的」，是己○○嗎?）對，
      是己○○。（選任辯護人問：甲○○是什麼時候出來的?
      ）在我被打完以後。（選任辯護人問：你是如何被打?）
      當初先動手的是在我背後的那一個人，他一動手以後，就
      4、5個人就朝我身上一直踹、一直打。（審判長問：出手
      打你的人有包括「小陳」嗎?）小陳好像沒有，因為我是
      坐著，我背後還有空間，第一個打我的人，是在我背後的
      人打的，後來我就抱著我的頭等語（見本院卷一第142頁
      及其背面、第149頁及其背面）。證人甲○○則於本院審
      理時具結證稱：（選任辯護人問：是誰叫你進去包廂裡面
      的?）就是他（手指在庭的被告己○○）（選任辯護人問
      ：是己○○叫你進去包廂，包廂裡還有誰叫你嗎?）因為
      我進去的時候，裡面還有一個少年仔，我在跟己○○說話
      的時候，那個少年仔就說「我現在問你話，你不要牽涉那
      麼多」，就動手打我了。（選任辯護人問：你說己○○叫
      你進去包廂裡面，己○○有跟你講話，他說了什麼?）己○○問我說「壬○○有無耍老千?」我跟他說「我不知道
      ，因為我又沒有每次都去，我也不知道」。（選任辯護人
      問：你被打了之後，接下來發生何事?）我被打之後，就
      流血了，我臉上有一顆痣，他打我時刮到疤，疤旁邊就流
      血了，己○○就拿一條紙巾給我，叫我壓著，接下來他們
      就出來外面了。（審判長問：你剛才有表示「你在98年3
      月16日到福春羊肉小吃店裡面之後，就被帶到包廂裡面，
      你說己○○有跟你講話」。己○○跟你講了什麼話?）己○○問說「壬○○會不會耍老千」，只有問這樣而已。（
      審判長問：之後己○○就沒有講什麼話嗎?）差不多是這
      樣。（審判長問：你為什麼會被人家打?）我是跟他講說
      「壬○○以前也在我那邊賭過」，他說「壬○○會不會耍
      老千?」我說「我不知道，因為有時候他會贏錢，有時候
      他也會輸錢」，我說我不知道，在旁邊的少年仔就說「我
      問你什麼，你就回答什麼就好，你說那麼多幹什麼」，就
      動手打我了。（審判長問：己○○跟你講話的時候，包廂
      裡面有多少人?）我、己○○、旁邊又站一個。（審判長
      問：你跟己○○是坐著還是站著?）我跟己○○是坐著。
      （審判長問：打你的那個少年仔是坐著還是站著?）他站
      著。（審判長問：那個少年仔打你之後，己○○有何反應
      ?）因為我臉上流血了，己○○就拿紙巾給我，叫我壓著
      。（審判長問：那個少年仔打你幾下?）打好幾下，他都
      打我左臉夾這邊，這邊有一顆痣，他還有打我的頭部。（
      審判長問：那個少年仔在打你的時候，己○○在做什麼?
      ）我不知道。因為我被打的時候，我就護著頭。（審判長
      問：你有無聽到何人說「不要再打了」？）應該有，應該
      是己○○喊的等語（見本院卷一第155-156頁、第159-160
      頁）。又證人即共同被告己○○本院審理時具結證稱：（
      選任辯護人問：壬○○到福春羊肉小吃店後，發生何事?
      ）他們到的時候，我叫甲○○去包廂那裡，壬○○跟「小
      陳」在外面講話。頭先我跟甲○○講說「你們詐賭，看要
      怎麼處理，跟人家好好處理一下」，在我講話的當中，不
      知道為何有一個在旁邊的人就打甲○○，甲○○的臉上好
      像有痣，他也沒有什麼打他，我只有看到他揍甲○○的臉
      一下，我就阻擋了，然後甲○○就流血了，我趕快出去外
      面拿衛生紙要給他擦，我一走出去就看到小陳在外可打壬○○了，子○○在那邊喊「不要打了，不要打了」，就沒
      有人再打他了。（選任辯護人問：既然詐賭的人是壬○○
      ，為何你叫甲○○跟人家好好的處理一下?）因為他們兩
      個是一夥的，我是問看看說對方有無詐賭。（選任辯護人
      問：你說你出來拿衛生紙要給甲○○擦，有看壬○○被打
      ，壬○○是如何被打的呢?）用拳頭揍這樣，沒有拿東西
      打。（選任辯護人問：那時候壬○○有講什麼嗎?）證人
      即共同被告己○○答：他講說「不要打了，不要打了」。
      （選任辯護人問：那你有聽到子○○那時候講什麼嗎?）
      他也是喊說「不要打了，不要打了」。後來都停止打人了
      ，都講好了，「小陳」就叫他們進去包廂裡面看要如何處
      理等語（見本院卷一第190頁及其背面）。觀諸上開證人
      之證詞內容可知，告訴人壬○○、甲○○於上開時、地遭
      人毆打時，被告2人均未有任何出手參與毆打之行為。反
      之，被告己○○於甲○○在該處包廂遭另1姓名年籍不詳
      之成年男子出手毆打時，非僅出聲阻止，且於甲○○發生
      臉部流血情形時，積極為甲○○找尋擦血之物。而被告子
      ○○於壬○○在該店內遭人毆打時，亦有出聲阻止之舉動
      ，壬○○甚且證稱：當場有人想要拿椅子打伊，結果被子
      ○○制止等情（見本院卷二第291頁背面、第293頁）及現
      場沒有下指令打伊等語（見本院卷一第149頁背面）。依
      此而論，壬○○、甲○○於現場遭人毆打，實為出手之人
      於現場自行起意為之，並非被告2人指示為之；且亦難證
      明其等就此有何犯意之聯絡，否則被告2人何有阻止出手
      之人毆打告訴人2人，而減低威嚇效果之必要。至公訴意
      旨認被告子○○及證人庚○○有向壬○○恫稱：「如不簽
      立本票今天無法離開」等語云云，與證人壬○○於本院審
      理時結證：當天沒有人講這樣的話，沒有言詞上的恐嚇等
      情（見本院卷二第289頁及其背面），證人即共同被告己○○結證：當天過程並未聽到子○○有恐嚇壬○○、甲○○的話等語（見本院卷一第191頁），亦不相符。從而，
      公訴意旨所指前情是否屬實，容有疑義。
    (2)而就公訴意旨所指被告2人涉犯私刑拘禁部分，證人壬○○於警詢中證稱：其與甲○○進入上開店內後，他們就把
      大門關上，並鎖住，己○○並叫一名小弟堵在門口不讓其
      與甲○○離開等語（見警卷第22頁），於偵訊中證稱：其
      邀甲○○一起去，一到羊肉爐的店裡，門口就被小弟擋住
      等語（見偵卷第30頁），於本院審理時結證：我跟甲○○
      到羊肉爐店的時候，我們就直接進去，也沒有其他的想法
      ，進去的時候，門口就有小弟把門鎖住，就是上鎖還兼守
      在門口，那裡沒有鐵門，就是玻璃門上鎖，人還站在門口
      內；那時候門鎖了以後，我們會去注意，有一個小弟直接
      就站在門口，我被人打的時候，那個小弟有過來幫忙打等
      語（見本院卷一第141頁背面、第150頁，本院卷二第290
      頁背面、第291頁）。證人甲○○於警詢中指訴內容同壬○○於警詢時之證述內容（見警卷第34、35頁），於偵訊
      中則證稱：我與壬○○到福春羊肉爐店裡面後，子○○就
      叫人將店門關起來，並派人站在門口不讓我們出去等語（
      見偵卷第33頁），於本院審理時證稱：我們到的時候，子
      ○○就說「進來」，我們就進去，進去的時候，福春羊肉
      爐那裡有「少年仔」，就把門關起來了；我被打後出包廂
      ，換壬○○進包廂時，有3個小弟在外面，守在門那邊等
      語（見本院卷一第155、157頁），又證稱：我與壬○○到
      福春羊肉爐店裡面之後，門就關起來了，門就關起來而已
      ，沒有鎖，有人顧在門口，我ㄧ進去，門關起來我就被叫
      進包廂，壬○○進包廂時換我在外面，我從包廂出來後，
      那時候就沒有人在門口顧門了等語（見本院卷二第293頁
      背面至第294頁背面）。稽之上開證詞，證人壬○○雖證
      稱其與甲○○進入上開羊肉爐店內後，門便被關上、鎖上
      ，而甲○○於警詢中固與壬○○證稱內容一致，惟於本院
      審理時則改稱門並未被上鎖，告訴人2人就此部分指訴難
      相符合，是否為真，尚足存疑。另就告訴人2人進入上開
      羊肉爐店內，是否有人於門口看守乙節，告訴人2人雖均
      為肯認之證述，然僅屬告訴人片面之指訴。且甲○○先稱
      其自包廂出來時有3名小弟守在門邊，嗣又改稱其出包廂
      時已無人在門口看顧等語，何者為是，難憑為信。再者，
      甲○○於偵訊時雖證稱其與壬○○進入上開羊肉爐店內後
      ，是子○○叫人把門關起來等語，惟壬○○則證稱其2人
      進去後，那個小弟就把門上鎖，就站在那邊了，沒有人指
      使等語，兩者證詞顯相矛盾。而壬○○固於警詢時指證被
      告己○○叫一名小弟堵在門口不讓其與甲○○離開（見警
      卷第22頁），又於本院審理時否定其自己於警詢之指訴（
      見本院卷一第150頁背面），益徵其證詞之可疑。參以證
      人庚○○於本院審理時結證：被告並無限制告訴人2人離
      開現場的行為，門本來就是自動的，一進門就會關上等情
      （見本院卷一第230、233頁），核與被告2人之辯解可資
      相符。而檢察官提出之事證，亦無從使本院確信在上開事
      發過程中，被告2人有何行為足使告訴人2人行動自由受到
      限制，甚或遭到拘禁之事實。從而，公訴意旨所認被告2
      人涉犯私行拘禁罪嫌，除告訴人2上開存有瑕疵之指訴外
      ，並無其他事證足可佐之，自應為被告2人有利之認定。
（五）綜上所述，本件被告子○○、己○○雖有於上開時、地同
      在案發現場之事實，惟尚難認被告2人有何公訴意旨所認
      之私行拘禁、恐嚇取財之犯行。公訴意旨所舉之證據，尚
      難為被告2人有罪之積極證明，其所指出證明之方法，亦
      無從形成被告2人涉犯私行拘禁、恐嚇取財為有罪之心證
      。此外，復查無其他積極證據足資證明被告2人有公訴人
      所指之刑法第302條第1項、第346條第1項之犯行。不能證
      明被告2人此部分犯罪，依刑事訴訟法第301條第1項規定
      ，自應就此部分，為被告2人無罪之諭知，以示審慎。
參、不受理部分：
一、公訴意旨詳如本判決貳、二、（一）所載，因認被告子○○
    、己○○均另涉犯刑法第277條第1項之普通傷害罪嫌等語。
    按告訴乃論之罪，告訴人於第一審辯論終結前得撤回其告訴
    ；告訴經撤回者，應諭知不受理之判決，刑事訴訟法第238
    條第1項、第303條第3款分別定有明文。
二、查本件告訴人壬○○、吳映煌告訴被告子○○、己○○傷害
    案件，起訴書認被告2人就此部分另係觸犯刑法第277條第1
    項之傷害罪嫌，而依同法第287條前段之規定，須告訴乃論
    。茲據告訴人壬○○、甲○○已於第一審辯論終結前撤回告
    訴，有刑事撤回告訴狀2份附卷可稽（見本院卷一第167、16
    8頁），揆諸前揭規定，本院自應就被告2人被訴傷害部分，
    均為不受理判決之諭知。
肆、職權告發部分：依本院審理結果，證人庚○○、姓名年籍不
    詳綽號「小豪」之成年男子及另2名姓名年籍不詳之成年男
    子，於98年3月16日下午，為一同前往位於前址之福春羊肉
    爐店之人，且其中2名姓名年籍不詳之男子及「小豪」涉嫌
    毆打告訴人壬○○、甲○○成傷後，由庚○○要求壬○○簽
    發上開本票3紙，則上開4人是否涉有共同恐嚇取財罪嫌，宜
    由檢察官另為適法之處理。
據上論斷，依刑事訴訟法第299條第1項前段、第301條第1項、第
303條第3款，刑法第266條第1項、第268條、第55條、第47條第1
項、第41條第1項前段、第51條第5款，刑法施行法第1條之1第1
項、第2項前段，判決如主文。
本案經檢察官丙○○到庭執行職務
中    華    民    國    99    年    10    月    20    日
                  刑事第四庭  審判長法  官  馬培基
                                    法  官  郭世顏
                                    法  官  盧亨龍
以上正本證明與原本無異。
如不服本判決應於收受送達後10日內向本院提出上訴書狀，並應
敘述具體理由；其未敘述上訴理由者，應於上訴期間屆滿後20日
內向本院補提理由書（均須按他造當事人之人數附繕本）。「切
勿逕送上級法院」。告訴人或被害人對於本判決如有不服，請書
具不服之理由狀，請求檢察官上訴者，其上訴期間之計算係以檢
察官收受判決正本之日期為準。
                                    書記官  石佳琪
中    華    民    國    99    年    10    月    20    日
附錄本案論罪科刑法條全文：
刑法第266條
在公共場所或公眾得出入之場所賭博財物者，處1千元以下罰金
。但以供人暫時娛樂之物為賭者，不在此限。
當場賭博之器具與在賭檯或兌換籌碼處之財物，不問屬於犯人與
否，沒收
之。
刑法第268條：
意圖營利，供給賭博場所或聚眾賭博者，處 3年以下有期徒刑，
得併科3千元以下罰金。

司法院資訊處製作；財團法人民間司法改革基金會備份。
